<html lang="en">
<head>
    <meta charset="UTF-8">
    <meta name="viewport" content="width=device-width, initial-scale=1.0">
    <title>Past conjugation</title>
    <link rel="stylesheet" href="layout.css">
    <link rel="stylesheet" href="mainN5.css">
</head>
<body>
    <div class="header">
        <a href="index.html"><div class="logo"><img src="oda.png"></div></a>
        <a href="index.html"><div class="title">yasuragi<h1>言語交流学園</h1></div></a>
    <div class="layout">
        <a href="N5.html" class="previous">&laquo; Previous</a>
        <div class="head">にいく</div>
        <pre>
        <b>Polite from conjugation</b>

        <b>Ichidan</b>
            To turn ichidan verb into  form, replace the る with ます
            <ruby>食<rt>た</rt></ruby>べる -> <ruby>食<rt>た</rt></ruby>べます
            
            <ruby>見<rt>み</rt></ruby>る ->　<ruby>見<rt>み</rt></ruby>ます
            
            <ruby>寝<rt>ね</rt></ruby>る -> <ruby>寝<rt>ね</rt></ruby>ます
            
            <ruby>起<rt>お</rt></ruby>きる -> <ruby>起<rt>お</rt></ruby>きます

            <b>Godan verb します form form conjugation</b>
            
            <b>conjugate う・つ・る　to します form form.</b>
            replace the　う・つ・る part
            う -> います
            つ -> ちます
            る -> ります
            
            <ruby>会<rt>あ</rt></ruby>う -> <ruby>会<rt>あ</rt></ruby>います
            
            <ruby>待<rt>ま</rt></ruby>つ -> <ruby>待<rt>ま</rt></ruby>ちます
            
            <ruby>帰<rt>かえ</rt></ruby>る -> <ruby>帰<rt>かえ</rt></ruby>りします
            
            <b>conjugate む・ぶ・ぬ　to　to します form form.</b>
            replace the　む・ぶ・ぬ part。
            む -> みます
            ぶ -> びます
            ぬ -> にます
            
            <ruby>読<rt>よ</rt></ruby>む -> <ruby>読<rt>よ</rt></ruby>みます
            
            <ruby>遊<rt>あそ</rt></ruby>ぶ -> <ruby>遊<rt>あそ</rt></ruby>びます
            
            <ruby>死<rt>し</rt></ruby>ぬ -> <ruby>死<rt>し</rt></ruby>にます
            
            <b>conjugate く　into　to します form.</b>
            
            <ruby>聞<rt>き</rt></ruby>く　-> <ruby>聞<rt>き</rt></ruby>きます
   
            <ruby>行<rt>い</rt></ruby>く - <ruby>行<rt>い</rt></ruby>きます
            
            <b>conjugate す　into します form form.</b>
            replace す with します
            
            <ruby>話<rt>はな</rt></ruby>す　-> <ruby>話<rt>はな</rt></ruby>します

            <b>Irregular verb します form form conjugation</b>
            する -> します
            やる -> やります
            
            Example:
            
            <ruby>料理<rt>りょうり</rt></ruby>します
            don't cook.
            
            <ruby>掃除<rt>そうじ</rt></ruby>します
            don't clean.
            
            <ruby>勉強<rt>べんきょう</rt></ruby>します
            don't study.

            <b>Support us on <a href="https://www.patreon.com/yasuragi">Patreon.com/yasuragi</a></b>
        
        </pre>
    </div>
    </body>
    </html>
    
        